# 自然人大股东给高管买车问题

提问人：二月风筝 时间：2018-01-10 13:12:01
首先应明确车辆权属，如果为公司所有，应当视同大股东对公司的捐赠，按车辆公允价值直接计入所有者权益。如果权属为高管和核心员工，公司无需进行账务处理，但接受车辆的个人应当按偶然所得缴纳个人所得税。

回答人：chenyiwei
不赞同“如果权属为高管和核心员工，公司无需进行账务处理”。此时应确认职工薪酬费用和资本公积。如果约定了服务期限的，则可以在服务期限内摊销。